Inventaris van de archieven van crisisinstellingen in verband met de eerste wereldoorlog, 1914-1926
Nationaal Archief, Den Haag
- AFDELINGEN VAN HET MINISTERIE VAN LANDBOUW, NIJVERHEID EN HANDEL, A.
  - AFDELING CRISISZAKEN - BUREAU LANDBOUW, 1917-1918, 7.
    - Naar onderwerp ingedeelde stukken, 7.2
      - Vee en vlees, 7.29
        - Veevoeder, 7.210
          - Stukken betreffende de organisatie van de veevoederdistributie., 1918; 383; 1 omslag
          - Stukken betreffende de toewijzing van bietenpulp aan veehouders., 1918; 384; 1 omslag
          - Stukken betreffende een klacht tegen de N.V. Bieta inzake het tekort aan gewicht van een partij koolrapen., 1918; 385; 1 omslag
          - Stukken betreffende het Rijkskantoor voor Veevoeder., 1918-1919; 386-388; 2 omslagen en 1 stuk
            - Circulaires voor de Provinciale Kantoren voor Veevoeder, 386
            - Circulaires voor de suikerfabrikanten, 387
            - Verslag inzake de melassevoederfabricage, 388; 1 stuk
          - Stukken betreffende de goedkeuring van een regeling voor de beloning van pulpagenten, met verdeelstaten van de beloning., 1918-1919; 389; 1 omslag
          - Stukken betreffende de opheffing, de liquidatie en het ontslag van personeel van Provinciale Kantoren voor Veevoeder., 1919; 390; 1 omslag
          - Verslag van de werkzaamheden van de Toewijzingscommissie voor Veevoeder en van het Rijkskantoor voor Veevoeder inzake de pulpdistributie-campagne 1918-1919., 391; 1 stuk
  - AFDELING CRISISZAKEN - BUREAU NIJVERHEID, 1917-1923, 8.
    Afdeling Crisiszaken - Bureau Nijverheid, 1917-1919
    Afdeling Crisisnijverheid, 1919-1923
    In verband met het steeds verder ingrijpen van de regering in het economisch leven werden de werkzaamheden naar de mening van de regering te verspreid uitgeoefend en waren enkele afdelingen van het Ministerie van Landbouw, Nijverheid en Handel te zeer beladen met de behandeling van crisiszaken: het werd wenselijk geacht de behandeling van alle crisisaangelegenheden, met uitzondering van die tot de competentie van het Rijksbureau voor de Distributie van Graan en Meel en de departementsafdelingen Comptabiliteit en Arbeid behoorden, te integreren in één afdeling van het ministerie. Bij ministeriële beschikking van 12 september 1917 (Stcrt. 214) werd de Afdeling Crisiszaken opgericht, onderverdeeld in zeven bureaus.
    Zie Inleiding, Hoofdstuk II.4: Organisatie van de crisisinstellingen.
    Voor nijverheidszaken werd het Bureau Nijverheid ingesteld onder leiding van P. Doyer, tot dan secretaris van de Nijverheidscommissie.
    ARA-II, Crisisinstellingen 1914-1926, inv.nr 459.
    In verband met de verbetering van de economische toestand in 1919 was het niet langer noodzakelijk voor de overgebleven regeringsbemoeienissen inzake crisisaangelegenheden een afzonderlijke afdeling van het ministerie in stand te houden. Bij ministeriële beschikking van 4 april 1919 (Stcrt. 80) werd dan ook bepaald dat de Afdeling Crisiszaken met de daaronder ressorterende zeven bureaus met ingang van 15 april 1919 zou worden opgeheven. De taken van het Bureau Nijverheid gingen over naar de Afdeling Crisisnijverheid, met L. Knappert als hoofd van de afdeling.
    Na de beëindiging van de liquidatie van diverse opgeheven crisis-instanties werd bepaald dat de Afdeling Crisisnijverheid de briefwisseling omtrent die aangelegenheden waarvoor geen aparte crisisinstellingen meer bestonden, zou overnemen. Daarnaast had de Afdeling Crisisnijverheid tot taak eindverslagen op te stellen van de werkzaamheden van diverse crisisinstellingen op het gebied van de nijverheid.
    Met de opheffing van het Ministerie van Landbouw, Nijverheid en Handel bij KB van 24 november 1922 Stb. 606 gingen de wettelijke taken en het verder beheer welke een uitvloeisel waren van de eerste wereldoorlog over naar het Ministerie van Financiën. Als gevolg hiervan ging de Afdeling Crisisnijverheid per 1 januari 1923 over naar het Ministerie van Financiën, Afdeling Generale Thesaurie. Bij beschikking van de minister van Financiën van 26 mei 1923 nr 52, Afdeling Generale Thesaurie, werd de Afdeling Crisisnijverheid met ingang van 1 juli 1923 opgeheven.
    - Niet naar onderwerp ingedeelde stukken, 8.1
      - Circulaires van het Ministerie van Landbouw, Nijverheid en Handel, Afdeling Crisiszaken, Bureau Nijverheid, later Afdeling Crisisnijverheid. Gedrukt., 1917-1920; 392; 1 pak
      - Ingekomen en minuten van uitgaande stukken van de chef van de Afdeling Crisisnijverheid., 1919-1922; 393; 1 omslag
    - Naar onderwerp ingedeelde stukken, 8.2
      - Organisatie, 8.21
        - Organisatie en taakverdeling, 8.211
          - Lijst van taken van de verschillende afdelingen van het Ministerie van Landbouw, Nijverheid en Handel., [1918]; 394; 1 stuk
          - Notitie betreffende de administratieve gevolgen van de opheffing van de Afdeling Crisiszaken en de instelling van de Afdeling Crisisnijverheid, Afdeling Volksvoeding, Afdeling Vervoer, Afdeling Beroep in Crisiszaken en Afdeling Inspectie-Crisiszaken., 1919; 395; 1 stuk
        - Huisvesting, personele en administratieve aangelegenheden, 8.212
          - Ingekomen circulaire van de Afdeling Crisiszaken, Bureau Algemene Zaken, betreffende een verzoek tot geheimhouding met betrekking tot crisiszaken., 1918; 396; 1 stuk
          - Brief van de Afdeling Crisiszaken, Bureau Nijverheid aan de directeur Gemeentebedrijven van Den Haag inzake verhuizing van het Bureau Nijverheid; niet verzonden., 1918; 397; 1 stuk
          - Werkplannen voor de huishoudelijke dienst, de administratie en boekhouding van de Afdeling Crisiszaken, Bureau Nijverheid., 1918; 398; 1 omslag
          - Stukken betreffende de deelname van ambtenaren van het ministerie van Landbouw, Nijverheid en Handel als lid van de Vereniging Haagse Burgerwacht., 1919; 399; 1 omslag
          - Plan voor de verhuizing van de Afdeling Crisisnijverheid., [1919]; 400; 1 stuk
          - Stukken betreffende het treffen van maatregelen tot bezuiniging op het papierverbruik bij het Ministerie van Landbouw, Nijverheid en Handel., 1921; 401; 1 omslag
      - Taakuitoefening, 8.22
        - Bemoeienis met economische crisisaangelegenheden, 8.221
          - Algemeen, 8.2211
            - Notulen van vergaderingen van de Commissie van Bijstand inzake de uitvoering van de Distributiewet 1916, later de Afdeling Crisiszaken, Bureau Nijverheid, met betrokkenen en belanghebbenden bij de uitvoering van maatregelen in verband met de economische crisis., 1916-1919; 402-405; 4 pakken
              Commissie van Bijstand: nummer 1 t/m 473; Afdeling Crisiszaken, Bureau Nijverheid vanaf nummer 474: nummer 634 ontbreekt.
              - 1916, nrs 1-100, 402
              - 1917 jan-apr, nrs 101-199, 403
              - 1917 mei-dec, nrs 200-388, 404
              - 1918-1919, nrs 389-635, 405
            - Alfabetische indices op de notulen van de vergaderingen van de Commissie van Bijstand inzake de uitvoering van de Distributiewet 1916, later de Afdeling Crisiszaken, Bureau Nijverheid met betrokkenen en belanghebbenden bij de uitvoering van de maatregelen in verband met de economische crisis., 1916-1919; 406; 1 omslag
              De indices verwijzen naar de genummerde notulen in inv.nrs 402-405.
            - Register van vergaderingen van de Commissie van Bijstand inzake de uitvoering van de Distributiewet 1916 later de Afdeling Crisiszaken, Bureau Nijverheid met betrokkenen en belanghebbenden bij de uitvoering van maatregelen in verband met de economische crisis., 1916-1919; 407; 1 deel
            - Nota inzake de vooruitzichten voor de Nederlandse nijverheid in 1918. Concept., 408; 1 stuk
            - Nota inzake de organisatie en afwikkeling van inbezitnemingen ten gevolge van prijsopdrijving en vasthouding van goederen., 1918; 409; 1 stuk
            - (Twee-)Maandelijkse overzichten van verbodsbepalingen betreffende de verkoop, levering en het vervoer van goederen. Gedrukt., 1918-1920; 410; 1 pak
          - In- en uitvoer, 8.2212
            - Overzichten van ten uitvoer verboden goederen. Gedrukt., 1914-1918; 411; 1 omslag
            - Bepalingen van het Ministerie van Financiën betreffende uitvoerverboden, vervoer en opslag. Gedrukt, tweede t/m vierde uitgave., 1916-1918; 412; 1 omslag
            - Nota aan de minister van Landbouw, Handel en Nijverheid houdende een voorstel tot hervorming van scheepvaartregelingen., 1918; 413; 1 stuk
            - Stukken betreffende bepalingen van de Nederlandse Uitvoer Maatschappij ten aanzien van de in- en uitvoer van artikelen naar Scandinavië en Duitsland., 1918; 414; 1 omslag
            - Lijst van artikelen waarvoor sinds 1 juli 1918 uitvoervergunningen werden verleend., 415; 1 stuk
            - Stukken betreffende de overeenkomst ten aanzien van het goederenverkeer tussen Nederland en Groot-Brittannië, Ierland, Frankrijk, Italië en de Verenigde Staten van Amerika, alsmede betreffende de geldelijke voorzieningen tot uitvoering van deze overeenkomst., 1918; 416; 1 omslag
            - Overzicht van beschikkingen inzake het vervoerverbod op diverse levensmiddelen en nijverheidsprodukten., [1918]; 417; 1 omslag
            - Stukken betreffende de aanvraag van de Maatschappij Oxigenium aan de minister van Landbouw, Nijverheid en Handel om een invoervergunning voor calcium-carbid uit Zweden., 1918-1919; 418; 1 omslag
            - Stukken betreffende een overeenkomst tussen Nederland en Duitsland inzake de in- en uitvoer van levensmiddelen en nijverheidsprodukten., 1918-1919; 419; 1 omslag
            - Wekelijkse uitvoerstatistieken van door de Afdeling Crisiszaken verleende uitvoervergunningen voor levensmiddelen en nijverheidsprodukten., 1918-1920; 420; 1 omslag
            - Stukken betreffende verlening van dispensatie en opheffing van uitvoerverboden voor diverse levensmiddelen en nijverheidsprodukten., 1919-1921; 421; 1 omslag
          - Voorraad- en prijsbepaling, 8.2213
            - Nota's inzake het prijsniveau van bier, borax, honing, kastanjes, melasse en spiritus, populieren- en wilgenhout., 1918; 422; 1 omslag
            - Voorraadstatistieken van diverse soorten koper en messing in Amsterdam en Rotterdam., [1918]; 423; 1 omslag
            - Lijsten van vastgestelde maximum-kleinhandel-prijzen voor goederen. Gedrukt., 1918-1920; 424; 1 omslag
              Zie tevens inv.nr 475.
            - Stukken betreffende juridisch geschil tussen de Nederlandse Staat en de Maatschappij voor Wasverwerking inzake de taxatie van paraffine., 1918-1922; 425; 1 omslag
              Hierbij tevens archivalia van het Bureau Vordering en Inbezitneming.
            - Prijsoverzichten van rundvlees, varkensvlees, brood en melk, gemeten in (middel-)grote Nederlandse gemeenten in de periode juni-juli 1919., 426; 1 pak
              Alfabetisch per gemeente gerangschikt.
          - Distributie, 8.2214
            - Stukken betreffende de distributie van rotatie-inkt., 1917-1918; 427; 1 omslag
            - Stukken betreffende de binnenlandse voorziening van strokarton., 1918; 428; 1 omslag
            - Produktie-, voorraad- en uitvoerstatistiek van tabak., 1918; 429; 1 katern
            - Overzichten van levensmiddelen, grondstoffen en nijverheidsprodukten die gerantsoeneerd werden., 1918; 430; 1 omslag
            - Nota's inzake de distributie van vetrantsoenen, beendervet, koolzuur, lood gewonnen uit zinkertsen, plakmiddelen gewonnen uit bloembollen, platina, saccharine en strokarton., 1918; 431; 1 omslag
            - Stukken betreffende de distributie van rubber., 1918; 432; 1 omslag
            - Notulen van vergaderingen van de Glycerine Commissie inzake de distributie van glycerine., 1916, 1919; 433; 1 omslag
          - Crisisinstellingen, 8.2215
            - Stukken betreffende de instelling, reorganisatie, opheffing en liquidatie van de Rijkscommissie voor de Distributie van IJzer en Staal., 1916-1922; 434; 1 omslag
            - Stukken betreffende de ontslagkwestie van E. Spanjaard, adjunct-secretaris bij de Rijksdistributie van Calcium-carbid., 1917; 435; 1 omslag
            - Ontwerp-instructie voor de crisisinstellingen houdende regelingen inzake leiding, taakstelling en bevoegdheden, verslaglegging en aanstelling van personeel. Doorslag., 1918; 436; 1 stuk
            - Stukken betreffende de aanstelling, salarisregeling en ontslag van het personeel werkzaam bij de diverse crisisinstellingen., 1918-1919; 437; 1 omslag
            - Stukken betreffende de reorganisatie en of opheffing van de verschillende crisisinstellingen in 1918 en 1919., 1918-1919; 438; 1 omslag
            - Stukken betreffende een verzoek van het Centraal Verrekenkantoor voor Brandstoffen (CVB) aan de minister van Landbouw, Nijverheid en Handel om financiering van voorraden kolen en vergoeding voor mogelijke verliezen die zouden kunnen worden geleden na eventuele opheffing van de Rijkskolendistributie of het CVB., 1919; 439; 1 omslag
            - Stukken betreffende juridische geschillen tussen het Rijkskantoor voor Huiden en Leder in liquidatie en huid- en lederfabrieken over financiële vorderingen., 1919-1922; 440; 1 omslag
            - Stukken betreffende de liquidatie van het Rijkskantoor voor Verlichtings- en Aanverwante Produkten., 1920-1923; 441; 1 omslag
        - Samenstellen van eindverslagen van de crisisinstellingen, 8.222
          - Onderzoek en informatieverwerking, 8.2221
            - Notitieboekjes houdende aantekeningen van de in de Staatscourant gepubliceerde crisiswetten en -maatregelen., 1914-1921; 442; 1 pak
            - Aantekeningen over crisiswetten en -maatregelen betreffende diverse goederen en produkten; met alfabetische inhoudsopgave., 1915-1918; 443-444; 2 pakken
              Alfabetisch gerangschikt; de inhoudsopgave is niet compleet.
              - A - G, 443
              - H - Z, 444
            - Duitse kranteknipsels betreffende Nederlandse distributiemaatregelen, met alfabetische inhoudsopgave., 1916 aug-nov; 445; 1 omslag
            - Knipsels uit de Staatscourant betreffende crisiswetten en -maatregelen; alfabetisch op onderwerp geordend., 1916-1917; 446-447; 2 banden
              - A - M, 446
              - N - Z, 447
            - Kranteknipsels betreffende crisiswetten en -maatregelen; chronologisch geordend., 1916-1917; 448; 1 pak
            - Kranteknipsels betreffende crisiswetten en -maatregelen; alfabetisch op onderwerp geordend; met index., 1916-1918; 449; 1 band
            - Kranteknipsels betreffende crisiswetten en -maatregelen, met alfabetische index., 1916-1919; 450-455; 6 pakken
              - 1916 nov - 1917 mrt, 450
              - 1917 feb-juli, 451
              - 1917 juli-okt, 452
              - 1917 okt - 1918 jan, 453
              - 1918 jan-mei, 454
              - 1918 mei - 1919 feb, 455
            - Lijsten van crisisinstellingen, met adressen. Deels gedrukt., 1917 en z.d.; 456; 1 omslag
            - Register van de inlichtingendienst van de Afdeling Crisiszaken, Bureau Nijverheid, houdende afschriften van verstrekte inlichtingen; met alfabetische index., 1917-1919; 457; 2 delen
            - Lijsten van crisisinstellingen; met opgaven omtrent instelling, opheffing en taken., [1921]; 458; 1 omslag
            - Organisatieschema en notities over het ontstaan, de ontwikkeling en werkzaamheden van de diverse crisisinstellingen., [1921]; 459; 1 omslag
          - Eindrapportage, 8.2222
            - Verslagen van de werkzaamheden van diverse crisisinstellingen., 1917-1920; 460-466; 5 omslagen en 2 delen
              - Rijkskantoor voor Pyriet en Zwavelzuur, 460
              - Rijkskantoor voor Smeerolie, 461
              - Rijkskantoor voor Steen, 462
              - Rijkskantoor voor Verlichtings- en Aanverwante Produkten, 463
              - Rijkskantoor voor Visserijbenodigdheden, 464
              - Rijkscommissie voor Bouwmaterialen en het Rijkskantoor voor Bouwmaterialen, deel 1, 1919, 465; 1 deel
              - Rijkscommissie voor Bouwmaterialen en het Rijkskantoor voor Bouwmaterialen, deel 2, 1920, 466; 1 deel
  - AFDELING CRISISZAKEN - BUREAU SCHEEPVAART, 1917-1918, *.
    Pro memorie
    De bewaard gebleven archiefbescheiden zijn opgenomen en beschreven in het archief van het Rijksbureau voor het Uitvaren van Schepen (rubriek 3).
    Voor de behandeling van zaken met betrekking tot de scheepvaart werd het Bureau Scheepvaart ingericht. Dit bureau nam de taken over van de Nijverheidscommissie op het gebied van de scheepsruimteverdeling.
    Per 1 juli 1918 werd het Rijksbureau voor het Uitvaren van Schepen ondergebracht bij de Afdeling Crisiszaken, Bureau Scheepvaart. Het Bureau Scheepvaart had tot taak:
  - AFDELING CRISISZAKEN - BUREAU VERVOER, 1917-1919, 9.
    De Afdeling Crisiszaken van het Ministerie van Landbouw, Nijverheid en Handel werd ingesteld bij ministeriële beschikking van 12 september 1917 (Stcrt. 214). Deze afdeling had tot taak de behandeling van alle crisisaangelegenheden, met uitzondering van die welke tot de competentie van het Rijksbureau voor de Distributie van Graan en Meel, de Afdelingen Comptabiliteit en Arbeid behoorden. De Afdeling Crisiszaken was onderverdeeld in zeven bureaus. Voor de behandeling van zaken met betrekking tot het binnenlands transport (binnenschipperij, beurtvaart en sleepvaart) van goederen werd bij ministeriële beschikking van 10 oktober 1917 (Stcrt. 238) het Bureau Vervoer ingericht. Chef van dit bureau was N. van de Roemer. Het Bureau Vervoer werd tegelijk met de Afdeling Crisiszaken bij ministerile beschikking van 4 april 1919 (Stcrt. 80), met ingang van 15 april 1919 opgeheven. De taken van het bureau gingen over naar de bij dezelfde beschikking ingestelde Afdeling Vervoer van het Ministerie van Landbouw, Nijverheid en Handel.
    - Circulaires en beschikkingen van het Ministerie van Landbouw, Nijverheid en Handel, Bureau Vervoer, later de Afdeling Vervoer., 1917-1920; 467; 1 omslag
  - AFDELING CRISISZAKEN - BUREAU VOLKSVOEDING, 1917-1921, 10.
    Afdeling Crisiszaken - Bureau Volksvoeding, 1917-1919
    Afdeling Vleesvoorziening, 1919
    Afdeling Melk- en Melkproduktenvoorziening, 1919-1921
    Afdeling Volksvoeding, 1919-1921
    Afdeling Crisiszaken, Bureau Volksvoeding
    De Afdeling Crisiszaken van het Ministerie van Landbouw, Nijverheid en Handel werd ingesteld bij ministeriële beschikking van 12 september 1917 (Stcrt. 214). Deze afdeling had tot taak de behandeling van alle crisisaangelegenheden, met uitzondering van die welke tot de competentie van het Rijksbureau voor de Distributie van Graan en Meel, de Afdelingen Comptabiliteit en Arbeid behoorden. De Afdeling Crisiszaken werd onderverdeeld in zeven bureaus. Voor de behandeling van crisisaangelegenheden met betrekking tot de levensmiddelenvoorziening (met uitzondering van de broodvoorziening) werd het Bureau Volksvoeding ingericht. Chef van het bureau was L. Bückmann. Na opheffing van de Afdeling Crisiszaken, Bureau Landbouw bij ministeriële beschikking van 30 oktober 1918 gingen de aangelegenheden betreffende aardappelen, groenten en fruit over naar het Bureau Volksvoeding. Het Bureau Volksvoeding werd tegelijk met de Afdeling Crisiszaken bij ministeriële beschikking van 4 april 1919 (Stcrt. 80), met ingang van 15 april 1919 opgeheven. De taken van het bureau gingen over naar de bij dezelfde beschikking ingestelde Afdeling Volksvoeding van het Ministerie van Landbouw, Nijverheid en Handel.
    Afdeling Vleesvoorziening
    Bij ministeriële beschikking van 30 december 1918 (Stcrt. 303) werd per 1 januari 1919 voor de vleesvoorziening, tot dan een taak van het Bureau Volksvoeding, tijdelijk een aparte afdeling ingesteld: de Afdeling Vleesvoorziening. Het hoofd van deze afdeling was H. Remmelts. Deze afdeling werd per 1 september 1919 opgeheven bij ministeriële beschikking van 27 augustus 1919 (Stcrt. 187). De taken van deze afdeling gingen krachtens ministeriële beschikking van 8 september 1919 (Stcrt. 193) over naar de Afdeling Volksvoeding van het Ministerie van Landbouw, Nijverheid en Handel.
    Afdeling Melk- en Melkproduktenvoorziening
    Deze afdeling werd ingesteld bij ministeriële beschikking van 11 februari 1919 (Stcrt. 35) en kreeg als taken de regeling van het vervoer, de distributie, de uitvoer en de vaststelling van maximumprijzen van melk en melkprodukten. Deze taken werden overgenomen van het Bureau Volksvoeding. Hoofd van de afdeling was L. Bückmann. De afdeling werd opgeheven bij ministeriële beschikking van 8 april 1921 (Stcrt. 68), ingaande 1 mei 1921.
    Afdeling Volksvoeding
    De Afdeling Volksvoeding, de opvolger van het Bureau Volksvoeding van het Ministerie van Landbouw, Nijverheid en Handel, werd ingesteld bij ministeriële beschikking van 4 april 1919 (Stcrt. 80), met ingang van 15 april 1919. De zorg voor de vleesvoorziening die tijdelijk was overgegaan op een aparte afdeling van het ministerie kwam krachtens ministerile beschikking van 8 september 1919 (Stcrt. 193) weer terug aan Volksvoeding. Hoofd van de afdeling was L. Bückmann. De Afdeling Volksvoeding werd opgeheven bij ministeriële beschikking van 4 januari 1921 (Stcrt. 2), met ingang van 1 februari 1921.
    - Niet naar onderwerp ingedeelde stukken, 10.1
      - Circulaires van het Ministerie van Landbouw, Nijverheid en Handel, Bureau Volksvoeding, later Afdeling Volksvoeding. Gedrukt., 1917-1920; 468; 1 pak
      - Circulaires van het Ministerie van Landbouw, Nijverheid en Handel, Afdeling Crisiszaken, Bureau Volksvoeding A.G.F. (aardappelen, groenten en fruit). Gedrukt., 1918-1919; 469; 1 omslag
      - Circulaires van het Ministerie van Landbouw, Nijverheid en Handel, Afdeling Vleesvoorziening. Gedrukt., 1919-1920; 470; 1 omslag
      - Circulaires van het Ministerie van Landbouw, Nijverheid en Handel, Afdeling Melk- en Melkproduktenvoorziening aan de gemeentebesturen. Gedrukt., 1919-1921; 471; 1 omslag
    - Naar onderwerp ingedeelde stukken, 10.2
      - Uitvoering van crisismaatregelen, 10.21
        - Algemeen, 10.211
          - Verslag van de Commissie in zake Volksvoeding van 1 november 1916 - 15 september 1917. Gedrukt., 472; 1 katern
          - Statistische overzichten van de in-, door- en uitvoer van diverse artikelen, uitgegeven door het Centraal Bureau voor de Statistiek, met begeleidende nota van de Afdeling Crisiszaken, Bureau Volksvoeding., 1917-1918; 473; 1 omslag
          - Minuut-beschikking van de minister van Landbouw, Nijverheid en Handel, Bureau Volksvoeding betreffende administratieve maatregelen bij gebleken fraude., 1918; 474; 2 stukken
          - Lijsten van maximumprijzen voor levensmiddelen en nijverheidsprodukten, krachtens art. 3 van de Distributiewet 1916, vastgesteld door de minister van Landbouw, Nijverheid en Handel, Afdeling Crisiszaken, Bureau Volksvoeding. Gedrukt., 1919; 475; 1 deel
            Zie tevens inv.nr 424.
        - Aardappelen, groenten en fruit, 10.212
          - Stukken betreffende het protest van bloembollenkwekers en groentenhandelaren tegen het verbod op de uitvoer van diverse soorten groenten., 1918-1919; 476; 1 omslag
          - Stukken betreffende bemoeienissen met de aardappelvoorziening, het prijsbeleid en de import en export van aardappelen., 1918-1919; 477; 1 pak
          - Stukken betreffende bemoeienissen met de crisismaatregelen en de uitvoering daarvan inzake groenten., 1918-1919; 478-481; 4 pakken
            - 1918 sep-nov, 478
            - 1918 dec, 479
            - 1919 jan, 480
            - 1919 feb-mrt, 481
          - Stukken betreffende bemoeienissen met de crisismaatregelen en de uitvoering daarvan inzake fruit en jam., 1918-1919; 482; 1 pak
        - Vlees, 10.213
          - Stukken betreffende de vaststelling van maximumprijzen voor varkensvlees., 1917; 483; 1 omslag